【裁判字號】    97,上易,1867
【裁判日期】    971017
【裁判案由】    竊盜
【裁判全文】
臺灣高等法院刑事判決                97年度上易字第1867號
上  訴  人
即  被  告  甲○○
上列上訴人因竊盜案件，不服臺灣板橋地方法院97年度易字第14
83號，中華民國97年6 月10日第一審判決（起訴案號：臺灣板橋
地方法院檢察署97年度偵字第13050 號），提起上訴，本院判決
如下：
    主  文
上訴駁回。
    事  實
一、甲○○於民國97年4月18日凌晨0時20分許之夜間，意圖為自
    己不法之所有，在位於臺北縣蘆洲市○○路446之7號之天生
    愛家社區大樓前，以尾隨該大樓住戶之方式，進入該大樓一
    樓，並在位於該大樓一樓之地下室樓梯入口處，徒手拆卸防
    水閘門1 個而竊取之，適為該社區主任委員吳隆堅發現並報
    警，當場查獲甲○○。
二、案經臺北縣政府警察局蘆洲分局報請臺灣板橋地方法院檢察
    署檢察官偵查起訴。
    理  由
一、被告上訴否認竊盜犯行，並辯稱：該防水閘門無法以徒手拆
    卸，伊因見棄置一旁一時貪念，順手侵占云云，惟上揭事實
    ，業據被告甲○○於警詢及原審審理時坦承不諱，核與證人
    吳隆堅迭於警詢、原審審理時所指證之情節大致相符，又證
    人吳隆堅於本院準備程序中以被害人之代理人之身分陳稱該
    防水閘門平常沒有是放在樓梯旁邊，且不需要工具，插上溝
    槽，用手就可以鎖緊螺絲等語，亦證該防水閘門之拆卸僅憑
    徒手為之已足，此外復有現場照片4張、贓物認領保管單1紙
    附於偵查卷足憑。是被告上訴翻異前供，否認犯行，應係卸
    責之詞，不足採信。綜此，本件事證已臻明確，被告犯行洵
    堪認定，應予依法論處。
二、按雖公寓樓下之樓梯間僅供各住戶出入通行，然就公寓之整
    體而言，該樓梯間為該公寓有密切不可分之關係，故於夜間
    侵入公寓樓梯間竊盜，難謂無同時妨害居住安全之情形，自
    應成立夜間侵入住宅竊盜罪，有最高法院76年台上字第2972
    號判例可資參照，而被告於夜間侵入天生愛家社區大樓，並
    在該大樓之一樓地下室樓梯入口處竊盜，就該大樓之整體而
    言，所竊之處係在該大樓內，與該大樓有密切不可分之關係
    ，被告之前揭侵入天生愛家社區大樓並竊盜之行為，業已妨
    害居住安全，援引前揭判例見解，自應成立刑法第321 條第
    1 項第1 款之夜間侵入住宅竊盜罪。
三、原審詳為調查認被告事證明確，適用刑事訴訟法第第299 條
    第1項前段，刑法第321條第1項第1款之規定，並審酌被告於
    夜間侵入住宅竊盜，顯不尊重他人之財產法益，行為可訾，
    應予非難，兼衡被告所竊之物價值，及其犯罪之動機、目的
    、手段、方法、犯罪所生損害，暨其犯後坦承不諱之態度等
    一切情狀，量處有期徒刑8 月，其認事用法俱無不當，量刑
    亦稱妥適，被告上訴空言否認犯罪，為無理由，應予駁回。
四、本件被告甲○○經本院合法傳喚，無正當理由不到庭，爰不
    待其陳述逕行判決之。
據上論斷，應依刑事訴訟法第368條、第371條，判決如主文。
本案經檢察官陳大偉到庭執行職務。
中    華    民    國    97    年    10    月    17    日
                  刑事第十五庭審判長法  官  吳昭瑩
                                    法  官  李正紀
                                    法  官  李釱任
以上正本證明與原本無異。
不得上訴。
                                    書記官  洪秋帆
中    華    民    國    97    年    10    月    17    日
附錄：本案論罪科刑法條全文
刑法第321條
犯竊盜罪而有左列情形之一者，處 6 月以上、 5 年以下有期徒
刑：
一  於夜間侵入住宅或有人居住之建築物、船艦或隱匿其內而犯
    之者。
二  毀越門扇、牆垣或其他安全設備而犯之者。
三  攜帶兇器而犯之者。
四  結夥三人以上而犯之者。
五  乘火災、水災或其他災害之際而犯之者。
六  在車站或埠頭而犯之者。
前項之未遂犯罰之。


司法院資訊處製作；財團法人民間司法改革基金會備份。
